test/src/gt-norm-yamls/N-biblioteka_gt-norm.yaml
Config:
  hfst:
    Gen: ../../../src/generator-gt-norm.hfst
    Morph: ../../../src/analyser-gt-norm.hfst
  xerox:
    Gen: ../../../src/generator-gt-norm.xfst
    Morph: ../../../src/analyser-gt-norm.xfst
    App: lookup

Tests:

# todo:
# Proofread the gold standard (below)
# Then: run analyser, then correct. 


  Noun - библиотека: # Noun 'library'
  
     библиотека+N+Sg+Nom: библиотека
     библиотека+N+Sg+Gen: библиотекӹн
     библиотека+N+Sg+Acc: библиотекӹм
     библиотека+N+Sg+Com: библиотекӹге
     библиотека+N+Sg+Dat: библиотекӹлӓн
     библиотека+N+Sg+Ine: библиотекӹштӹ
     библиотека+N+Sg+Ill: [библиотекӹшкӹ, библиотекӹш]
     библиотека+N+Sg+Lat: библиотекеш
     библиотека+N+Sg+Cmpr: библиотекӹлӓ
     библиотека+N+Sg+Abe: библиотекӹде
     библиотека+N+Pl+Nom: библиотекӹвлӓ
     библиотека+N+Pl+Gen: библиотекӹвлӓн
     библиотека+N+Pl+Acc: библиотекӹвлӓм
     библиотека+N+Pl+Com: библиотекӹвлӓге
     библиотека+N+Pl+Dat: библиотекӹвлӓлӓн
     библиотека+N+Pl+Ine: библиотекӹвлӓштӹ
     библиотека+N+Pl+Ill: [библиотекӹвлӓшкӹ, библиотекӹвлӓш]
     библиотека+N+Pl+Lat: библиотекӹвлӓэш
     библиотека+N+Pl+Cmpr: библиотекӹвлӓлӓ
     библиотека+N+Pl+Abe: библиотекӹвлӓде

#Sg,PxSg1
     библиотека+N+Sg+Nom+PxSg1+So/CP: библиотекем 
     библиотека+N+Sg+Gen+PxSg1+So/PC: библиотекемӹн
     библиотека+N+Sg+Acc+PxSg1+So/PC: библиотекемӹм
     библиотека+N+Sg+Com+PxSg1+So/PC: библиотекемге
     библиотека+N+Sg+Dat+PxSg1+So/PC: библиотекемлӓн
     библиотека+N+Sg+Dat+PxSg1+So/CP: библиотекӹлӓнем
     библиотека+N+Sg+Ine+PxSg1+So/CP: библиотекӹштем
     библиотека+N+Sg+Ill+PxSg1+So/CP: библиотекӹшкем
     библиотека+N+Sg+Lat+PxSg1+So/CP: библиотекешем
     библиотека+N+Sg+Cmpr+PxSg1+So/PC: библиотекемлӓ 
     библиотека+N+Sg+Cmpr+PxSg1+So/CP: библиотекӹлӓэм 
     библиотека+N+Sg+Abe+PxSg1+So/PC: библиотекемде

#Pl,PxSg1     
     библиотека+N+Pl+Nom+PxSg1+So/NCP: библиотекӹвлӓэм
#тенге манаш лиэш теоретически: кынам Px анзылны 
#шамак пейоративн.сӹрӓнрӓк лиэш
#    библиотека+N+Pl+Nom+PxSg1+So/PNC: библиотекемвлӓ
     библиотека+N+Pl+Gen+PxSg1+So/NPC: библиотекӹвлӓэмӹн
#    библиотека+N+Pl+Gen+PxSg1+So/PNC: библиотекемвлӓн ! harvinaista
     библиотека+N+Pl+Acc+PxSg1+So/NPC: библиотекӹвлӓэмӹм
#    библиотека+N+Pl+Acc+PxSg1+So/PNC: библиотекемвлӓм
     библиотека+N+Pl+Com+PxSg1+So/NPC: библиотекӹвлӓэмге
     библиотека+N+Pl+Com+PxSg1+So/PNC: библиотекемвлӓге
     библиотека+N+Pl+Dat+PxSg1+So/NPC: библиотекӹвлӓэмлӓн
     библиотека+N+Pl+Dat+PxSg1+So/NCP: библиотекӹвлӓлӓнем          
#    библиотека+N+Pl+Dat+PxSg1+So/PNC: библиотекемвлӓлӓн
     библиотека+N+Pl+Ine+PxSg1+So/NCP: библиотекӹвлӓштем
     библиотека+N+Pl+Ill+PxSg1+So/NCP: библиотекӹвлӓшкем
     библиотека+N+Pl+Lat+PxSg1+So/NCP: библиотекӹвлӓэшем
     библиотека+N+Pl+Cmpr+PxSg1+So/NCP: библиотекӹвлӓлӓэм
#    библиотека+N+Pl+Cmpr+PxSg1+So/NPC: библиотекӹвлӓэмлӓ          
#    библиотека+N+Pl+Cmpr+PxSg1+So/PNC: библиотекемвлӓлӓ
     библиотека+N+Pl+Abe+PxSg1+So/NPC: библиотекӹвлӓэмде
#    библиотека+N+Pl+Abe+PxSg1+So/PNC: библиотекемвлӓде

#Pl,PxSg2     
     библиотека+N+Pl+Nom+PxSg2+So/NCP: библиотекӹвлӓэт
#нейтральный верси ылеш библиотекӹвлӓэт посессив дӓ ямакыштыш семӹнь опр.
#техень годым (Px+PL) шамак пейоративн.сӹрӓнрӓк лиэш ӓль
#б-кӹштӹшӹ коллективӹм анжыкта
#библиотекӹвлӓнӓ посессив дӓ детерминатив пӓлӹмӹнӓ эдемвлӓ опред.
#    библиотека+N+Pl+Nom+PxSg2+So/PNC: библиотекетвлӓ
     библиотека+N+Pl+Gen+PxSg2+So/NPC: библиотекӹвлӓэтӹн
#    библиотека+N+Pl+Gen+PxSg2+So/PNC: библиотекетвлӓн
     библиотека+N+Pl+Acc+PxSg2+So/NPC: библиотекӹвлӓэтӹм
#    библиотека+N+Pl+Acc+PxSg2+So/PNC: библиотекетвлӓм
     библиотека+N+Pl+Com+PxSg2+So/NPC: библиотекӹвлӓэтге
#    библиотека+N+Pl+Com+PxSg2+So/PNC: библиотекетвлӓге
     библиотека+N+Pl+Dat+PxSg2+So/NPC: библиотекӹвлӓэтлӓн
#    библиотека+N+Pl+Dat+PxSg2+So/PNC: библиотекетвлӓлӓн
     библиотека+N+Pl+Dat+PxSg2+So/NCP: библиотекӹвлӓлӓнет
     библиотека+N+Pl+Ine+PxSg2+So/NCP: библиотекӹвлӓштет
     библиотека+N+Pl+Ill+PxSg2+So/NCP: библиотекӹвлӓшкет
     библиотека+N+Pl+Lat+PxSg2+So/NCP: библиотекӹвлӓэшет
     библиотека+N+Pl+Cmpr+PxSg2+So/NCP: библиотекӹвлӓлӓэт     
#    библиотека+N+Pl+Cmpr+PxSg2+So/PNC: библиотекетвлӓлӓ
     библиотека+N+Pl+Cmpr+PxSg2+So/NPC: библиотекӹвлӓэтлӓ
     библиотека+N+Pl+Abe+PxSg2+So/NPC: библиотекӹвлӓэтде
#    библиотека+N+Pl+Abe+PxSg1+So/PNC: библиотекетвлӓде
     
#библиотекет, библиотекетшӹ - (комбет, комбетшӹ)
#библиотекӹжӹ, - (комбыжы,)
 
#PxPl1
     библиотека+N+Sg+Nom+PxPl1+So/CP: библиотекӹнӓ 
     библиотека+N+Sg+Gen+PxPl1+So/PC: библиотекӹнӓн
     библиотека+N+Sg+Acc+PxPl1+So/PC: библиотекӹнӓм
     библиотека+N+Sg+Com+PxPl1+So/PC: библиотекӹнӓге
     библиотека+N+Sg+Dat+PxPl1+So/CP: библиотекӹлӓннӓ
     библиотека+N+Sg+Dat+PxPl1+So/PC: библиотекӹнӓлӓн
     библиотека+N+Sg+Ine+PxPl1+So/CP: библиотекӹштӹнӓ
     библиотека+N+Sg+Ill+PxPl1+So/CP: библиотекӹшкӹнӓ
     библиотека+N+Sg+Lat+PxPl1+So/CP: библиотекешнӓ
     библиотека+N+Sg+Cmpr+PxPl1+So/PC: библиотекӹнӓлӓ 
     библиотека+N+Sg+Cmpr+PxPl1+So/CP: библиотекӹлӓнӓ 
     библиотека+N+Sg+Abe+PxPl1+So/PC: библиотекӹнӓде
     
     библиотека+N+Pl+Nom+PxPl1+So/NCP: библиотекӹвлӓнӓ
#плюраль годым ассоциаци коллектив гишӓн, вара ижӹ посессив.         
#тенге чучеш: кынам Px pl анзылны, шая опр.эдемвлӓ гишӓн б-ка колл-ив гӹц.
#попышывлӓ лошты пӓлӹмӹ опр.эдемвлӓ гишӓн шайыштмаш кеӓ.
#    библиотека+N+Pl+Nom+PxPl1+So/PNC: библиотекӹнӓвлӓ
     библиотека+N+Pl+Gen+PxPl1+So/NPC: библиотекӹвлӓнӓн
#    библиотека+N+Pl+Gen+PxPl1+So/PNC: библиотекӹнӓвлӓн
     библиотека+N+Pl+Acc+PxPl1+So/NPC: библиотекӹвлӓнӓм
#    библиотека+N+Pl+Acc+PxPl1+So/PNC: библиотекӹнӓвлӓм
#    библиотека+N+Pl+Com+PxPl1+So/PNC: библиотекӹнӓвлӓге
     библиотека+N+Pl+Com+PxPl1+So/NPC: библиотекӹвлӓнӓге
     библиотека+N+Pl+Dat+PxPl1+So/NCP: библиотекӹвлӓлӓннӓ
#    библиотека+N+Pl+Dat+PxPl1+So/PNC: библиотекӹнӓвлӓлӓн
#    библиотека+N+Pl+Dat+PxPl1+So/NPC: библиотекӹвлӓнӓлӓн
     библиотека+N+Pl+Ine+PxPl1+So/NCP: библиотекӹвлӓштӹнӓ
     библиотека+N+Pl+Ill+PxPl1+So/NCP: библиотекӹвлӓшкӹнӓ
#    библиотека+N+Pl+Lat+PxPl1+So/PNC: библиотекӹнӓвлӓэш
     библиотека+N+Pl+Lat+PxPl1+So/NCP: библиотекӹвлӓэшнӓ
     библиотека+N+Pl+Cmpr+PxPl1+So/NPC: библиотекӹвлӓнӓлӓ     
#    библиотека+N+Pl+Cmpr+PxPl1+So/PNC: библиотекӹнӓвлӓлӓ
#    библиотека+N+Pl+Cmpr+PxPl1+So/NCP: библиотекӹвлӓлӓнӓ
     библиотека+N+Pl+Abe+PxPl1+So/NPC: библиотекӹвлӓнӓде
#    библиотека+N+Pl+Abe+PxPl1+So/PNC: библиотекӹнӓвлӓде
     
#PxPl2
     библиотека+N+Sg+Nom+PxPl2+So/CP: библиотекӹдӓ 
     библиотека+N+Sg+Gen+PxPl2+So/PC: библиотекӹдӓн
     библиотека+N+Sg+Acc+PxPl2+So/PC: библиотекӹдӓм
     библиотека+N+Sg+Com+PxPl2+So/PC: библиотекӹдӓге
     библиотека+N+Sg+Dat+PxPl2+So/PC: библиотекӹдӓлӓн
     библиотека+N+Sg+Dat+PxPl2+So/CP: библиотекӹлӓндӓ
     библиотека+N+Sg+Ine+PxPl2+So/CP: библиотекӹштӹдӓ
     библиотека+N+Sg+Ill+PxPl2+So/CP: библиотекӹшкӹдӓ
     библиотека+N+Sg+Lat+PxPl2+So/CP: библиотекешдӓ
     библиотека+N+Sg+Cmpr+PxPl2+So/PC: библиотекӹдӓлӓ 
     библиотека+N+Sg+Cmpr+PxPl2+So/CP: библиотекӹлӓдӓ 
     библиотека+N+Sg+Abe+PxPl2+So/PC: библиотекӹдӓде
     
     
     библиотека+N+Pl+Nom+PxPl2+So/NCP: библиотекӹвлӓдӓ
#плюраль годым ассоциаци коллектив гишӓн, вара ижӹ посессив.         
#тенге чучеш: кынам Px pl анзылны, шая опр.эдемвлӓ гишӓн б-ка колл-ив гӹц.
#попышывлӓ лошты пӓлӹмӹ опр.эдемвлӓ гишӓн шайыштмаш кеӓ.     
#эче тенгелӓ чучеш: эдем гишӓн кынам Px плюраль анзылны, пейоратив сӹрӓн.
#вольык годым Px pl анзылны, шамак деминутив сӹрӓнрӓк лиэш.
#    библиотека+N+Pl+Nom+PxPl2+So/PNC: библиотекӹдӓвлӓ
     библиотека+N+Pl+Gen+PxPl2+So/NPC: библиотекӹвлӓдӓн
#    библиотека+N+Pl+Gen+PxPl2+So/PNC: библиотекӹдӓвлӓн
     библиотека+N+Pl+Acc+PxPl2+So/NPC: библиотекӹвлӓдӓм
#    библиотека+N+Pl+Acc+PxPl2+So/PNC: библиотекӹдӓвлӓм
#    библиотека+N+Pl+Com+PxPl2+So/PNC: библиотекӹдӓвлӓге
     библиотека+N+Pl+Com+PxPl2+So/NPC: библиотекӹвлӓдӓге
     библиотека+N+Pl+Dat+PxPl2+So/NCP: библиотекӹвлӓлӓндӓ
#    библиотека+N+Pl+Dat+PxPl2+So/PNC: библиотекӹдӓвлӓлӓн
#    библиотека+N+Pl+Dat+PxPl2+So/NPC: библиотекӹвлӓдӓлӓн
     библиотека+N+Pl+Ine+PxPl2+So/NCP: библиотекӹвлӓштӹдӓ
     библиотека+N+Pl+Ill+PxPl2+So/NCP: библиотекӹвлӓшкӹдӓ
#    библиотека+N+Pl+Lat+PxPl2+So/PNC: библиотекӹдӓвлӓэш     
     библиотека+N+Pl+Lat+PxPl2+So/NCP: библиотекӹвлӓэшдӓ
     библиотека+N+Pl+Cmpr+PxPl2+So/NPC: библиотекӹвлӓдӓлӓ    
#    библиотека+N+Pl+Cmpr+PxPl2+So/PNC: библиотекӹдӓвлӓлӓ
#    библиотека+N+Pl+Cmpr+PxPl2+So/NCP: библиотекӹвлӓлӓдӓ
     библиотека+N+Pl+Abe+PxPl2+So/NPC: библиотекӹвлӓдӓде
#    библиотека+N+Pl+Abe+PxPl2+So/PNC: библиотекӹдӓвлӓде
    
     
#PxPl3
     библиотека+N+Sg+Nom+PxPl3+So/CP: библиотекӹштӹ 
     библиотека+N+Sg+Gen+PxPl3+So/PC: библиотекӹштӹн
     библиотека+N+Sg+Acc+PxPl3+So/PC: библиотекӹштӹм
     библиотека+N+Sg+Com+PxPl3+So/PC: библиотекӹштӹге
     библиотека+N+Sg+Dat+PxPl3+So/PC: библиотекӹштӹлӓн
     библиотека+N+Sg+Dat+PxPl3+So/CP: библиотекӹлӓнӹштӹ
     библиотека+N+Sg+Ine+PxPl3+So/CP: библиотекӹштӹштӹ
     библиотека+N+Sg+Ill+PxPl3+So/CP: библиотекӹшкӹштӹ
     библиотека+N+Sg+Lat+PxPl3+So/CP: библиотекешӹштӹ
     библиотека+N+Sg+Cmpr+PxPl3+So/PC: библиотекӹштӹлӓ 
     библиотека+N+Sg+Cmpr+PxPl3+So/CP: библиотекӹлӓштӹ
     библиотека+N+Sg+Abe+PxPl3+So/PC: библиотекӹштӹде  

     библиотека+N+Pl+Nom+PxPl3+So/NCP: библиотекӹвлӓштӹ
     библиотека+N+Pl+Gen+PxPl3+So/NPC: библиотекӹвлӓштӹн
     библиотека+N+Pl+Acc+PxPl3+So/NPC: библиотекӹвлӓштӹм
     библиотека+N+Pl+Com+PxPl3+So/NPC: библиотекӹвлӓштӹге
     библиотека+N+Pl+Dat+PxPl3+So/NCP: библиотекӹвлӓлӓнӹштӹ
     библиотека+N+Pl+Dat+PxPl3+So/NPC: библиотекӹвлӓштӹлӓн
     библиотека+N+Pl+Ine+PxPl3+So/NCP: библиотекӹвлӓштӹштӹ
     библиотека+N+Pl+Ill+PxPl3+So/NCP: библиотекӹвлӓшкӹштӹ
     библиотека+N+Pl+Lat+PxPl3+So/NCP: библиотекӹвлӓэшӹштӹ
     библиотека+N+Pl+Cmpr+PxPl3+So/NCP: библиотекӹвлӓлӓштӹ
     библиотека+N+Pl+Cmpr+PxPl3+So/NPC: библиотекӹвлӓштӹлӓ
     библиотека+N+Pl+Abe+PxPl3+So/NPC: библиотекӹвлӓштӹде
